臺灣彰化地方法院刑事判決　　　　　　　 94年度易字第137號
公　訴　人　臺灣彰化地方法院檢察署檢察官
被　　　告　甲○○　女　38歲.
　　　　　　　　　　身分證統一.
　　　　　　　　　　住南投縣名.
上列被告因竊盜案件，經檢察官提起公訴（94年度偵字第71號）
及移送併案審理（94年度偵字第3366號），本院判決如下：
    主  文
甲○○連續攜帶兇器，踰越牆垣竊盜，處有期徒刑捌月。
    事  實
一、甲○○前因煙毒及違反麻醉藥品管理條例等案件，經臺灣高
    等法院臺中分院以83年度上訴字第4442號判決分別判處有期
    徒刑3年2月及8 月，應執行有期徒刑3年8月確定，於民國85
    年5月31日假釋出監，至87年6月14日假釋期滿未經撤銷，以
    已執行完畢論（距後述行為時已逾5 年，不構成累犯）。甲○○因欠缺金錢花用，乃尋思竊取他人所有之金屬材料變賣
    求現，竟基於意圖為自己不法所有之概括犯意，先於 93年1
    月28日晚間 11時30分許，前往彰化縣埔心鄉○○村○○路○
    段新興段464 地號土地之田園內，利用夜間無人在內看守之
    機會，徒手竊取乙○○所有之鐵欄杆及鐵管一批（價值據乙○○稱約為新臺幣《下同》5,000 元），得手後隨即搬上自
    備之人力手推車，並於93年1月29日（即翌日）上午9時許運
    往彰化縣埔心鄉○○路○段419巷55 號「環榮資源回收場」，
    以每公斤7 元之價格向不知情之該回收場負責人許增鏞求售
    ，總計賣得約500 元。甲○○又承續前揭概括犯意，分別於
    93 年4月19日、20日、21日、22日之上午11時許，攜帶客觀
    上足供作為兇器使用之螺絲起子2支、鐵撬1支等物，先後4
    次翻越圍牆進入彰化縣埔心鄉○○村○○路265 號（起訴書
    誤載為舊館村員鹿路4 段165號）「曄輝實業股份有限公司」
    （下稱曄輝公司，侵入附連圍繞土地部分未據告訴）內，連
    續竊取曄輝公司所有之鋁門窗框架共7至8組得手（價值據曄
    輝公司負責人丙○○稱約為70,000元），並將前3 次竊得之
    鋁門窗框架運往他處變賣得款。嗣於93年1月30日下午9時許
    ，經彰化縣警察局溪湖分局埔心分駐所員警執行查贓勤務，
    循線查獲甲○○上開竊取乙○○所有財物之經過；又於同年
    4月22日下午5時30分許，經警據報前往彰化縣埔心鄉○○村
    ○○路旁之產業道路上，發現甲○○以人力手推車載運當日
    竊得之曄輝公司鋁門窗框架2 組而予以查獲，並當場扣得前
    揭供竊取鋁門窗框架使用之螺絲起子2支、鐵撬1支等物，始
    悉上情。
二、案經曄輝公司負責人丙○○訴由彰化縣警察局溪湖分局報請
    臺灣彰化地方法院檢察署檢察官偵查起訴及移送本院併案審
    理。
    理  由
一、訊據被告甲○○對於前揭時地拾取被害人乙○○所有之鐵欄
    杆及鐵管一批等情固坦承不諱，惟矢口否認有何竊取曄輝公
    司財物之犯罪事實，辯稱：伊係在該公司圍牆邊撿拾廢棄之
    鋁門窗框架，並非爬牆進入，且伊身材矮小，亦無可能翻越
    圍牆進入曄輝公司；扣案之螺絲起子及鐵撬亦為伊自他處撿
    拾而來，與其餘拾獲之廢鐵一同放置於人力手推車上，伊並
    無持上開兇器進入曄輝公司拆卸鋁門窗框架；伊於警詢時被
    告知如果坦承竊盜犯行，將來案件之處理較為方便，伊信以
    為真，所以才會在警詢及初次偵查中坦承實施竊盜犯罪，其
    後因案入監服刑，經由其他受刑人詳予分析始知事態嚴重，
    故而於審理時翻異前詞，實則伊並無竊盜之不法行為，亦以
    為上開鋁門窗框架已由曄輝公司丟棄在外云云。然查：
（一）被告上開連續竊取曄輝公司鋁門窗框架之犯罪事實，業據
      其於93年4 月22日接受警詢及內勤檢察官偵訊時坦承不諱
      ，核與證人即告訴人曄輝公司負責人丙○○於警詢時指證
      情節相符，並有贓物認領保管單1張、照片3張附卷可稽，
      及螺絲起子2支、鐵撬1支扣案為憑。觀諸被告於警詢時明
      確供稱：上開鋁門窗框架皆係行竊得來，且伊先後4 次均
      於爬牆進入上址曄輝公司後，以身上攜帶之螺絲起子及鐵
      撬將鋁門窗框架卸下等語；更於同日接受檢察官偵訊時表
      示認罪之意，並供明先後共有4 次竊盜犯行等語，前後供
      述內容核屬一致，絲毫未見被告有何遲疑翻異之情。則被
      告行年將屆四十，又非幼弱無知之徒，對於檢警人員上開
      簡明之詢問內容當無可能不解其意，倘其並無任何竊取他
      人財物之犯罪事實，衡情當不致輕言認罪並詳述先後4 次
      竊盜經過。
（二）尤其被告早於92年12月20日因涉嫌竊取曄輝公司所有之縫
      邊機等物為警查獲，並於同日移送臺灣彰化地方法院檢察
      署進行偵查，復經該署檢察官於93年2月16日以92 年度偵
      字第9800號提起公訴。嗣該案雖因欠缺積極證據，而經本
      院以93年度易字第153 號判決無罪，再由臺灣高等法院臺
      中分院以94年度上易字第282 號判決駁回上訴而告確定，
      此有上開刑事判決2 份在卷足參，並經本院調取該案刑事
      卷宗詳閱無訛。然被告於前揭竊取曄輝公司鋁門窗框架為
      警查獲前，早已經歷前案竊盜犯行之相關警詢、偵查程序
      ，並經檢察官提起公訴在案，且被告於該案偵查中更曾辯
      稱：「我不知道那不可以拿，那是放在馬路旁邊，而且有
      破損情形，我以為是沒有人要的。」等語，足徵其尚知否
      認參與行竊之主要犯罪事實，按理被告於本案接受警詢時
      就坦承竊盜犯行後將遭刑事訴追乙節自當知之甚詳，應無
      可能於本案為警查獲後忽而不知箇中利害關係而率然認罪
      。是以被告前揭所辯：伊於警、偵訊時以為坦承竊盜犯行
      會使案件較為方便處理，不知事態嚴重才會認罪云云，自
      有悖於事理，無足為採。
（三）再者，被告前次行竊對象亦為曄輝公司，於該案92年12月
      20日為警查獲後，至少應知該公司並無拋棄廠區內相關設
      備及金屬材料之意思，否則曄輝公司負責人丙○○即無於
      其所涉前案竊盜犯行中表示求償之理。準此以言，被告於
      前揭93年4月19日起至同年4月22日止前往曄輝公司犯案之
      際，當能清楚知悉該公司之鋁門窗框架等物並非遭人棄置
      或拋棄所有權，豈容被告事後再以不知上開物品未經拋棄
      所有權云云推諉卸責？另被告於本案為警查獲時，係將扣
      案之螺絲起子、鐵撬等物放在包包內，並吊掛在人力手推
      車之把手上，而非與被告沿路拾獲之其餘廢鐵混合放置等
      情，業據證人即當天查獲之警員丁○○於本院審理時證述
      綦詳，足徵被告係將上開螺絲起子、鐵撬等物充作隨身工
      具，故而放置於伸手可及之處以方便取用。則被告辯稱：
      扣案之螺絲起子、鐵撬等物亦係當日撿拾而來，且與其餘
      廢鐵一同放置於人力手推車上，卻遭員警誤以為是行竊所
      用工具云云，亦屬無據，不足採信。
（四）又被告雖非身形高大，惟其只須搬運磚頭等堅硬物品墊腳
      ，亦可從容攀爬翻越圍牆進入曄輝公司內部行竊財物，自
      不因其受限於身材矮小，即謂毫無涉犯本案竊盜罪行之可
      能。而扣案之螺絲起子、鐵撬等物，均屬材質鈍重，末端
      尖銳，持以揮舞皆足以傷人生命、身體，客觀上自可供作
      兇器使用，殆無疑義。此外，被告竊取被害人乙○○所有
      鐵欄杆及鐵管等物之犯罪事實，除經被告於警詢及偵查中
      坦承不諱外，並經證人即被害人乙○○於警詢時指證歷歷
      ，及證人許增鏞證述被告前來兜售上開鐵材經過明確，復
      有贓物認領保管單1張、照片6張在卷為憑，均足為證。
    綜上所陳，被告前揭所辯均有未洽，無足採信。本案事證已
    臻明確，被告犯行至堪認定。
二、按刑法第321條第1 項第3款之攜帶兇器竊盜罪，係以行為人
    攜帶兇器竊盜為其加重條件，此所謂兇器，其種類並無限制
    ，凡客觀上足對人之生命、身體、安全構成威脅，具有危險
    性之兇器均屬之，且祇須行竊時攜帶此種具有危險性之兇器
    為已足，並不以攜帶之初有行兇之意圖為必要。核被告甲○○攜帶螺絲起子、鐵撬等兇器，翻牆進入曄輝公司內竊取財
    物，所為係犯刑法第321條第1項第2、3款之攜帶兇器踰越牆
    垣加重竊盜罪。又其徒手竊取被害人乙○○所有財物部分，
    則係犯同法第320條第1項之普通竊盜罪。公訴意旨就被告前
    揭竊取曄輝公司鋁門窗框架犯行，僅敘及其攜帶兇器入內行
    竊，疏未論述被告亦合於踰越牆垣之加重竊盜犯罪構成要件
    ，而逕行援引刑法第321條第1項第3 款據以起訴，漏未併引
    同條項第2款之規定，容有未洽；惟因被告仍係依刑法第321
    條第1 項所定加重竊盜罪刑論處，公訴人雖漏引他款加重構
    成要件，尚不致影響於起訴罪名之變更，僅此敘明。被告先
    後所為多次竊盜犯行，時間相近，方法雷同，觸犯基本構成
    要件相同之罪名，顯係基於概括犯意反覆為之，應依連續犯
    之規定論以攜帶兇器、踰越牆垣加重竊盜一罪，並依法加重
    其刑。又被告上開竊取被害人乙○○所有財物犯行而經檢察
    官移送本院併辦部分，固未及由檢察官詳載於起訴書內，然
    此因與公訴意旨所列之竊取曄輝公司鋁門窗框架犯罪事實有
    連續犯之裁判上一罪關係，已如前述，應為起訴效力所及，
    基於審判不可分原則，本院自應併予審理，附此敘明。爰審
    酌被告不知憑恃己力掙取金錢以供經濟所需，竟率爾侵犯他
    人財產法益，價值觀念非無偏差，品行不佳；另參以被告犯
    罪手段、目的、竊取財物價值多寡、於本院審理期間並未完
    全坦承犯行、具有國中畢業學歷之智識程度等一切情狀，量
    處如主文所示之刑，以示懲儆。扣案之螺絲起子2支、鐵撬1
    支等物，雖係被告持以行竊曄輝公司財物之用，惟被告並未
    於警詢及偵審中坦承該等犯罪工具為其所有，且無證據證明
    確屬被告所有之物，尚無從逕依刑法第38條第1項第2款之規
    定宣告沒收，附此敘明。
據上論斷，應依刑事訴訟法第299條第1項前段，刑法第56條、第
321條第1項第2款、第3款，判決如主文。
本案經檢察官郭緯中到庭執行職務。
中　　華　　民　　國　　94　　年　　5 　　月　　31　　日
                  臺灣彰化地方法院刑事第三庭
                            審判長法  官  李進清
                                  法  官  紀佳良
                                  法  官  高文崇
以上正本證明與原本無異。
如不服本判決，應於判決送達後10日內，向本院提出上訴狀（ 須
附繕本 ）。
告訴人或被害人對於判決如有不服具備理由請求檢察官上訴者，
其上訴期間之計算係以檢察官收受判決正本之日期為準。
中　　華　　民　　國　　94　　年　　6 　　月　　8 　　日
                                書記官  謝志鑫
中華民國刑法第321條
犯竊盜罪而有左列情形之一者，處六月以上、五年以下有期徒刑
：
二  毀越門扇、牆垣或其他安全設備而犯之者。
三  攜帶兇器而犯之者。
